【裁判字號】    99,台抗,389
【裁判日期】    990506
【裁判案由】    貪污聲請再審
【裁判全文】
最高法院刑事裁定              九十九年度台抗字第三八九號
抗  告  人  甲○○
上列抗告人因貪污案件，不服台灣高等法院台南分院中華民國九
十九年三月十五日駁回聲請再審之裁定（九十九年度聲再字第三
二號），提起抗告，本院裁定如下：
    主  文
抗告駁回。
    理  由
按刑事訴訟法第四百二十條第一項第六款所謂發現確實之新證據
，係指該項證據，於事實審法院判決前已經存在，為法院及當事
人所不知，不及調查斟酌，而於判決後始行發現，且就證據本身
，從形式上觀察，顯然可認為足以動搖原確定之判決，而為受判
決人有利之判決者而言。本件抗告人甲○○對於原審九十八年度
重上更(四)字第八二號確定判決聲請再審意旨略以：本件原確定判
決係依台南市警察局民國九十四年十月二十一日南市警後字第○
九四五○三三○八二○號函文，認定抗告人明知系爭採購案因得
標廠商昭豪電機有限公司並未經營此項業務，且未實際承作、交
貨，仍辦理不實之驗收，致使台南市警察局會計單位誤為撥款。
惟該紙公文之製作人並非李倉榮，而係盧建成，然盧建成於案發
後始調至該局後勤課，當時並未經辦無線電業務，對於此等業務
並不熟悉，原審未傳訊盧建成到庭作證，顯無法究明實情；而證
人盧明慶亦稱「公文之承辦人」實際上係指盧建成，並非李倉榮
，且當時抗告人亦有誤認，致未能及時表示意見；又盧明慶復稱
：「小額採購案件之驗收人員，實際上未必係請用人親自驗收，
亦有由他人代為點收或驗收貨品情形」云云，但盧建成卻於上開
公文上虛載「小額採購案件之驗收人員不可由他人代為點收或驗
收貨品」，致使原審不察，據以認定抗告人犯行，要與事實不符
。爰依刑事訴訟法第四百二十條第一項第六款規定，聲請再審等
語。惟查，原確定判決論處抗告人利用職務上之機會，詐取財物
罪刑，已綜合證人揭天德、李倉榮、盧明慶等人之證言，暨系爭
採購案之粘貼憑證及財物購置申請書、台南市警察局九十二年十
一月二十日南市警後字第０九二００二二四一三號函文等卷證資
料，詳加審酌判斷，並非僅憑抗告人所舉上開台南市警察局之函
文為唯一證據，且抗告人所舉函文，亦非原法院及抗告人所不知
，不及調查斟酌，至其後始行發現之新證據；又抗告人並未提出
任何文書記載盧明慶曾證明：「小額採購案件之驗收人員，實際
上未必係請用人親自驗收，亦有由他人代為點收或驗收貨品情形
」等語，該證言是否真實，已屬有疑，縱令有之，亦須該證人於
另一訴訟中已為證言之陳述，否則，不能以其事後所製作記載見
聞事實之文書為新證據。茲因抗告人聲請再審所述各節，係就原
確定判決採證認事職權之適法行使，再事爭辯，核與「發現確實
之新證據」之再審事由不符，因認其聲請為無理由，裁定予以駁
回。經核於法尚無違誤。抗告意旨，仍執前詞，任意指摘原裁定
不當，為無理由，應予駁回。
據上論結，應依刑事訴訟法第四百十二條，裁定如主文。
中    華    民    國  九十九  年    五    月    六    日
                      最高法院刑事第十庭
                          審判長法官  花  滿  堂
                                法官  黃  正  興
                                法官  陳  東  誥
                                法官  林  錦  芳
                                法官  洪  昌  宏
本件正本證明與原本無異
                                      書  記  官
中    華    民    國  九十九  年    五    月    十    日
                                                      Ｅ

司法院資訊處製作；財團法人民間司法改革基金會備份。
